臺灣新北地方法院刑事判決
110年度侵重訴字第1號
公  訴  人  臺灣新北地方檢察署檢察官
被      告  杜冠霆


                    居桃園市○○區○○路○段○○巷0弄00    號0樓
選任辯護人  葉建偉律師
上列被告因強盜等案件，經檢察官提起公訴（109年度偵續字第2
75號），本院判決如下：
    主    文
丙○○犯共同攜帶兇器強制性交而凌虐罪，處有期徒刑參年柒月。
甲 全裸照片伍張均沒收。
    事    實
一、丙○○與乙○○、丁○○（2人業經臺灣高等法院以109年度侵上訴
    字第315號分別判處有期徒刑5年6月、5年2月）係朋友關係
    ，緣乙○○、丁○○因與代號AD000-A108479號女子(民國00年0
    月生，真實名籍詳卷，下稱甲 ）有糾紛，遂於108年11月14
    日17時許，推由乙○○透過手機向甲 發送訊息，佯稱丁○○母
    親找不到丁○○為由，與甲 相約至新北市○○區○○路000巷0號6
    樓之星光大道KTV632號包廂見面，並於16時許在LINE「迴龍
    幫」群組邀約其內成員陪同前往，丙○○乃將此事告知乙○○之
    夫張琮正，並應其要求答應陪同乙○○前往；嗣後即由丙○○、
    攜帶不詳數量膠帶、圖釘之乙○○、攜帶西瓜刀2把之丁○○一
    同在上述包廂等待，其後，甲 於同日20時9分許抵達，丙○○
    即與乙○○、丁○○基於共同攜帶兇器強制性交而凌虐及私行拘
    禁之犯意聯絡，見甲 進入包廂之際正在使用行動電話，乃
    由丁○○出示客觀上足以傷害人之生命、身體可供兇器使用之
    西瓜刀，取走甲 行動電話禁止其對外聯繫，並以腳踹甲 腹
    、背、壓制甲 身體，再與乙○○以包廂內麥克風電源線及前
    述膠帶，合力捆綁甲 四肢及封住其口部，乙○○又將受綑綁
    之甲 拉摔在地，並持酒杯砸其後腦，以圖釘按壓其頭部，
    又持前述西瓜刀劃割甲 頭髮（另行起意傷害部分，業經甲 
    於108年12月13日乙○○、丁○○案件起訴前，對該2人撤回告訴
    ），期間復由乙○○、丁○○分持西瓜刀恐嚇甲 ，丙○○則在旁
    對甲 產生心理壓制，3人即以此強暴、恐嚇方式共同侵害甲
     人身自由並將其拘禁於上述包廂。之後，丙○○等3人共同利
    用甲 意思自主、身體自由已受剝奪之狀態，由丁○○將甲 四
    肢鬆綁，與乙○○命甲 自行褪去外衣，並由乙○○、丁○○分別
    脫去甲 內衣褲，乙○○復以西瓜刀自甲 左大腿外側滑過（未
    成傷）方式恐嚇，再命其打開雙腳，接續以包廂內鐵夾插入
    甲 陰道數次之強暴方式，及命甲 自行持上開鐵夾插入自身
    陰道數次，共長達1至2分鐘，而違反甲 意願，共同施凌虐
    對其為性交行為。隨後其等綑綁甲 雙手，命其將之高舉過
    頭，甲 欲將雙手放下，丙○○即對甲 嚇稱「我還看過更慘的
    ，你不是最慘的」，並站在甲 右側強行將其雙手拉越過頭
    舉高，乙○○即以其所有IPHONE行動電話，拍攝甲 之全裸照
    片共5張（起訴書誤載為6張，又竊錄部分業經甲 於109年1
    月9日乙○○、丁○○案件起訴前，對該2人撤回告訴），並稱其
    置於居所之新台幣（下同）200萬元現金遭甲 竊取，要求甲
     簽立500萬元本票，並恫稱「還不出500萬元就將拍攝之裸
    照傳出去」等語，丁○○則恫稱「不簽本票就把你手砍斷」等
    語，喝令甲 簽立本票供作擔保，甲 始被迫於乙○○攜帶之商
    業本票，簽立金額均為500萬元，票號分別為245603號（發
    票日為108年11月2日）、245605號（發票日未填載）之本票
    2張，而為無義務之事；之後，乙○○、丁○○、丙○○惟恐甲 父
    親偕警前來，乃將甲 由632包廂移至625包廂，之後約5分鐘
    ，丙○○即先行離去。惟乙○○、丁○○仍無意讓甲 自由離去，
    即聯絡丙○○，丙○○經聯絡及張琮正要求同意駕車返回，3人
    即承前開私行拘禁犯意，於同日23時39分許，由丁○○手搭甲
     肩膀並恫稱「你不要想要跑，不然你會死得更慘」等語，
    乙○○則在旁協助，一起離開625包廂至1樓停車場出入口，搭
    乘丙○○駕駛之車牌號碼000-0000號自用小客車，在新北市新
    莊、泰山區一帶行駛，乘車期間命甲 撥打電話繼續籌款，
    再於某超商附近臨停，由丁○○至超商將丙○○透過LINE提供之
    借據加以列印，由丙○○教導及乙○○強迫甲 簽立，直至翌（1
    5）日2時40分許，因甲 籌錢未果，乙○○、丁○○乃指示丙○○
    開車返回星光大道KTV，抵達後丙○○即先行離去，而共同剝
    奪甲 行動自由。嗣於同日7時許，甲 再遭乙○○、丁○○強押
    至其等居所房間，同日約中午時再經交還行動電話，甲 乃
    趁隙發送IG訊息向友人陳仕忠求救，經陳仕忠報案，警方於
    同日15時47分許至該處按壓電鈴，甲 聽聞即開門逃出，而
    查悉上情。
二、案經甲 訴由新北市政府警察局樹林分局報請臺灣新北地方
    檢察署檢察官偵查起訴。
　　理    由
一、按被告以外之人於審判外之陳述，雖不符前4條之規定，而
    經當事人於審判程序同意作為證據，法院審酌該言詞陳述或
    書面陳述作成時之情況，認為適當者，亦得為證據，刑事訴
    訟法第159條之5定有明文；故當事人如放棄對原供述人之反
    對詰問權，於審判程序表示同意該等傳聞證據可作為證據，
    除法院認該傳聞證據欠缺適當性外，自可承認其證據能力。
    經查，關於本案所引屬於審判外陳述之傳聞證據，公訴人、
    被告丙○○及其辯護人均同意作為證據，且經本院審酌該證據
    作成情況均無不適當之情形，是依上開規定，認得作為本案
    證據。
二、訊據被告雖坦承有參與強拍甲 裸照及後階段之將甲 拘禁於
    所駕自小客車，於新莊、泰山區一帶繞行之事實；惟矢口否
    認有何共同攜帶兇器將甲 拘禁在上述包廂，施以凌虐而對
    其強制性交之犯行，辯稱：我只是受張琮正請託到場去看著
    乙○○，讓她別亂來，大部分都在包廂外等候，並未參與私行
    拘禁甲 ，只有開門進去待了20餘秒時看到甲 正在被乙○○、
    丁○○拍裸照；而且後來我按張琮正要求去台北搭載友人而先
    行離開，並未參與乙○○、丁○○加重強制性交犯行，亦無此等
    犯意云云。經查：
　㈠上開犯罪事實，即甲 於108年11月14日抵達星光大道KTV632
    號包廂後，確有遭取走行動電話、以西瓜刀恐嚇、拘禁於63
    2號、625號包廂、強脫衣物、凌虐強制性交、強拍裸照、強
    迫籌錢、簽立本票、自包廂押至車輛行駛後再押至包廂之事
    實，業據甲 於108年12月27日、109年7月21日偵查中均證述
    明確（見偵㈠卷第291至297頁、偵㈣卷第29至41頁），核與共
    犯乙○○、丁○○於警、偵，及另案審理時之供證（見偵㈠卷第1
    7至28、131至143、147至149、151至154、193至196、199至
    202、251、253、259、261頁、偵㈣卷第53至59頁、另案原審
    卷㈠第38頁、本院卷第171至286頁）、證人陳仕忠於警、偵
    訊（見偵㈠卷第53至54、276至277頁、偵㈣卷第51、53頁）、
    證人即共犯乙○○之夫張琮正於偵查中（見偵㈠卷第255頁）、
    證人即到場員警楊承諺、陳本淳於另案審理中(見另案原審
    卷㈡第30至56頁)所證均大致相符，並有指認犯罪嫌疑人紀錄
    表（見偵㈠卷第37至39頁）、亞東醫院108年11月15日診斷證
    明書（見偵㈠卷第57頁）、樹林分局樹林派出所108年12月12
    日、109年7月6日職務報告（見偵㈠卷第241頁、另案原審卷㈡
    第71、72頁）、性侵害案件代號與真實姓名對照表（見偵㈡
    卷第3頁）各1份、樹林分局搜索、扣押筆錄暨扣押物品目錄
    表（見偵㈠卷第69至73、79至83頁）、數位證物勘察採證同
    意書（見偵㈠卷第87、89頁）各2份、甲 全裸照片5張（見偵
    ㈡卷第31至33頁）、現場及扣案物照片18張（見偵㈠卷第91至
    99頁、另案原審卷㈠第232頁）、INSTAGRAM社群軟體、微信
    及LINE通訊軟體對話紀錄翻拍畫面（見偵㈠卷第101至104、3
    05至322頁、偵㈡卷第34、35頁、偵㈢卷第17頁、另案原審卷㈠
    第249、269、270、273至283頁）、監視器檔案翻拍畫面（
    見偵㈡卷第5至19、47、49、53至55頁）在卷可稽，及另案扣
    得之乙○○IPHONE行動電話1支、Ａ女簽發之本票2紙可佐，堪
    信為真實。
　㈡被告雖辯稱其都在包廂外等候，並未參與恐嚇、強取行動電
    話、私行拘禁甲 ，亦未強拉甲 雙手高舉過頭之行為，且共
    犯乙○○、丁○○凌虐、性侵甲 時自己已先離開，更未參與此
    部分行為，而無犯意聯絡云云；且共犯乙○○於警、偵及羈押
    訊問時、共犯丁○○於偵訊及羈押訊問時、案外人黃鴻宇、謝
    和軒於警、偵訊時，亦均證述案發時被告係在包廂外及其他
    包廂處，並未在案發現場云云。然查：
　⒈甲 於108年12月27日偵查中已結證稱：我記得有一個不認識
    胖胖的人（即被告），在我被拍裸照時有抓住我的手，我只
    記得他胖胖的，那個胖胖的從頭到尾都在現場，後來那個胖
    胖的男生先離開包廂；大概到23時許，我跟乙○○、丁○○搭上
    那名胖胖男生的車，一路上我都在車上打電話籌錢，後來車
    子繞回星光大道KTV，乙○○、丁○○、我就上去另一個包廂，
    胖胖的男生就開車走了等語明確（見偵㈠卷第293、295頁）
    ，核與其於109年7月21日偵查中所證：當時包廂內有乙○○、
    丁○○、被告，剛開始以及乙○○、丁○○傷害跟強制性侵我時，
    被告一直都在場觀看沒有出聲，直到後來我被拍裸照時，被
    告有說「我還看過更慘的，你不是最慘的」，並有幫忙乙○○
    、丁○○拉著我的手，因為我的手被綁起來，他們要我將手舉
    高，我不想，站在我右邊的被告就強將我的手拉舉過頭，接
    著我又被強迫簽本票，期間被告都沒說話，簽完後他們才讓
    我穿回衣服，並換到另一包廂，不到5分鐘被告就先離開，
    我又待了快1小時，被告才又開車過來，乙○○、丁○○就押我
    到地下室，再走出去到1樓上被告的車，開車途中乙○○、丁○○叫我打電話籌錢，還叫被告提供手機內借據，之後由丁○○
    拿去超商印出後拿到車上，由被告教我怎麼寫；我受侵害時
    被告一直都在場，後來還開車帶我到處繞等語相符（見偵㈣
    卷第29、31、33、35、41頁）；參以甲 於本案發生前與被
    告互不相識，此與被告所供相符（見本院卷第438、449頁）
    ，衡情應無過節，實應無設詞構陷被告之可能，復均以具結
    擔保其證言之可信性，且於臺灣高等法院109年度侵上訴字
    第315 號案件審理時證稱偵訊時所證俱屬實在（見本院卷第
    244頁）；再由甲 於主嫌乙○○、丁○○外，僅指證被告一人，
    而未泛指當天亦曾在場之案外人黃鴻宇、謝和軒，足見甲 
    所證係屬真實。
　⒉且甲 上開所證復與共犯丁○○嗣於臺灣高等法院109年度侵上
    訴字第315 號案件110年3月24日準備程序時所供：當時在包
    廂裡面的人有我、乙○○、被告跟甲 ，被告都一直跟我們在
    一起等語（見本院卷第199頁）、共犯乙○○、丁○○於該案110
    年8月5日審理時均供稱：拍甲 裸照的人有共犯乙○○、丁○○
    及被告等語（見本院卷第274頁），及共犯丁○○於該案同日
    審理時所供：拍甲 裸照時，被告有抓甲 的手等語（見本院
    卷第275頁）皆相符。
　⒊另由被告提出顯示其與張琮正間有內容如下LINE對話（下列①
    至④部分）之照片（見本院卷第527、528、530至532頁），
    可見被告於審理時供稱：看到乙○○刊登的LINE群組訊息，我
    原本是沒有打算要去的，是張琮正拜託我去看著他老婆，不
    要讓她做出衝動的事，我才過去的等語（見本院卷第489、4
    97、508、509頁），係屬可信；則被告既係受張琮正請託到
    場看住乙○○，不讓她做出衝動的事，衡情當會全程與共犯乙○○一同在場，怎可能在包廂外及其他包廂與黃鴻宇、謝和軒
    聊天？此觀諸前揭對話內容（下列⑤至⑧部分）所示，當晚被
    告持續、密集與張琮正聯繫，回覆張琮正關於「現在怎樣？
    」之提問，及被告於本院審理時亦供稱：案發當晚我接到張
    琮正電話，有大概跟他說乙○○的情形等語（見本院卷第469
    頁），足見被告對於甲 在包廂內受共犯乙○○、丁○○侵害之
    情形應清楚知悉，以上均可印證被告當時係全程在場。
　　①108年11月14日18時2分：
　　  被告稱：正哥
　　          他們在搞毛喔
　　          在搞三小
　　②108年11月14日18時45分：
　　  張琮正語音留言
　　③108年11月14日18時50分：
　　  被告稱：你看
　　          LINE
　　④108年11月14日18時59分  
　　  張琮正語音留言
　　  張琮正語音留言
　　  張琮正撥打語音通話（37秒）
　　  不要讓他亂來
　　……
　　⑤108年11月14日20時11分
　　  ……
　　  被告稱：等等打給你
　　⑥108年11月14日20時17分
　　  張琮正稱：現在怎樣？
　　……
　　⑦108年11月14日20時43分
　　  張琮正撥打語音通話（5分3秒）
　　  被告撥打語音通話（49秒）
　　⑧108年11月14日20時50分
　　  張琮正撥打語音通話（59秒）
　⒋再由卷附共犯乙○○與其夫張琮正於108年11月15日0:25之LINE
    對話：「張琮正稱：人家家裡報警在處理？」，「 張琮正
    稱：？」，「乙○○稱：你怎知」，「張琮正稱：杜打給我。
    」（此有另案原審卷㈠第281頁對話紀錄可憑），可知張琮正
    係經由被告電話告知，始知悉甲 家人有報警處理之情事，
    恰與甲 於偵訊時所證稱：在包廂裡有打電話給父親，而父
    親當時在警局等語相符（見偵㈣卷第33頁），益足以佐證被
    告於甲 在包廂內受侵害時係全程在場之事實，否則如何能
    得知甲 在包廂內遭私行拘禁而被迫撥打電話籌款所得知之
    訊息，再將之告知張琮正？　　
  ⒌被告雖辯稱其受張琮正請託去台北載人而在甲 遭凌虐強制性
    交、逼迫簽本票前即先行離開云云。然被告於甲 在632包廂
    時係全程在場，又甲 係先遭凌虐強制性交、強拍裸照，隨
    即遭逼簽本票之事實，皆如前述；而被告並自承有目擊甲 
    遭強拍裸照之事，則被告怎有可能目睹發生在後之事（拍裸
    照），而未及目擊發生在前者者（凌虐強制性交）之可能？
　　；且案外人謝和軒於警詢時亦稱：被告與黃鴻宇是在22時許
    一起離開的等語（見偵㈠卷第50頁），係與甲 所證被告離去
    時間（亦同為約22時許），即甲 已遭侵害完畢，被帶到另
    一625號包廂後大約又經過5分鐘左右相符（見偵㈣卷第33頁
    ，按甲 稱之後又快1小時，離開包廂搭上被告駕駛到場自小
    客《23時39分許》）；且依前開被告提出之與張琮正間LINE對
    話（見本院卷第529、530頁照片）所示：「被告稱：林董叫
    我跟他去士林」、「張琮正稱：你跟他說你那邊有一點事跟
    人家在吵架就好了其他就不用說」、「張琮正稱：你跟他說
    我叫你在那邊就好」，足見當天係張琮正係要求被告不要離
    開，並向「林董」之人推辭，以上均可見被告上開所辯，並
    非屬實。
　⒍綜上，足見被告於甲 在包廂內受侵害時確實全程在場，先在
    一旁觀看，對甲 形成對方人數超過自己2人，且均為壯碩男
    性之心理壓制；之後更積極向甲 嚇稱「我還看過更慘的，
    你不是最慘的」等語，及將甲 被綁雙手強拉高舉過頭，讓
    共犯乙○○、丁○○共同強拍甲 裸照，開車一同拘禁甲 使之籌
    款，提供借據教導甲 書寫，而參與本案全部犯行之事實，
    堪予認定，則被告所辯、被告友人即共犯乙○○、丁○○、案外
    人黃鴻宇、謝和軒關於案發時被告係在包廂外及其他包廂處
    之所證，顯與事實不符，核分屬臨訟卸責、迴護被告之詞，
    俱無足採；則被告就本案顯與共犯乙○○、丁○○有犯意聯絡及
    行為分擔，係屬無疑。
三、甲 於星光大道KTV包廂內雖有被迫簽立面額均為500萬元之
    本票2紙，於搭乘被告駕駛車輛途中亦被迫簽立借據1張；然
    共犯乙○○、丁○○係以置於居所現金遭甲 竊取為由，要求甲 
    簽發本票立借據擔保之事實，均如前述；而以被告僅為共犯
    乙○○、丁○○友人，係受張琮正請託，到場看住共犯乙○○而偶
    然到場，衡情對於甲 與共犯乙○○、丁○○間是否確實存有債
    權債務關係，及積欠債務與書立之本票、借據是否對等，全
    然不知情，亦屬合乎常情，足見被告於本院審理時辯稱：我
    完全不清楚乙○○、丁○○與甲 間之債權債務關係等語（見本
    院卷第507、508頁），尚屬可信，而公訴人亦未提出相關證
    據足使本院獲得「被告明知甲 與共犯乙○○、丁○○間並無債
    權債務關係，或雖有然與簽立之本票、借據相距懸殊，卻仍
    共犯此部分，顯然係基於不法所有意圖下所為」之確切心證
    。則在相關事證尚不足以認定被告係基於不法所有意圖而共
    犯之，則本於罪疑唯輕之法理，自不得論以刑法第330條第1
    項之加重強盜罪，更無從與認定有罪之加重強制性交罪相結
    合而論以同法第332條第2項第2款之強盜而強制性交罪，惟
    因起訴之基本事實（強制之事實）相同，爰變更起訴法條。
四、按茍非基於正當目的，以性器以外之器物進入他人之性器，
    即屬性交，並不以行為人主觀犯意在滿足其個人之性慾為必
    要（最高法院102年度台上字第1471號判決意旨參照）；而
    共犯丁○○攜帶到場之西瓜刀與共犯乙○○使用之鐵夾，均為金
    屬材質，質地堅硬，客觀上足以危害人之生命、身體，係屬
    兇器；又構成陰道之纖維肌乃極為敏感、脆弱之身體部位，
    共犯乙○○卻以之插入或使甲 自行插入其陰道，造成該部位
    嚴重傷害，並使甲 之肉體承受相當之痛苦，精神蒙受相當
    之屈辱，而嚴重損及人性尊嚴，所為已逾越一般性侵案件常
    見之強暴手段，衡諸社會常情，顯屬惡質性變態之凌虐行為
    無訛。是核被告所為，係犯刑法第302條第1項之私行拘禁罪
    （被告行為後，該條雖經修正，然並無法律之變更，不生新
    舊法比較之問題，併予敘明。）及同法第222條第1項第1款
    、第5款、第8款之共同攜帶兇器強制性交而凌虐罪。
　㈠被告與共犯乙○○、丁○○間就上揭犯行，有犯意聯絡及行為分
    擔，為共同正犯。
　㈡被告所為兼具刑法第222條第1項所列數款加重情形，惟因僅
    有一強制性交行為，僅成立一罪；而強制性交過程中，導致
    甲 受傷之行為，為強暴及凌虐行為之一部，為強制性交罪
    所當然包括。
　㈢共犯乙○○以鐵夾插入或使甲 自行插入其陰道多次之所為，係
    於密接時間、同一地點所為，並侵害同一法益，顯係基於單
    一犯意所為，各行為之獨立性極為薄弱，依社會通念難以強
    行分開，在刑法評價上，應視為數個舉動之接續施行，合為
    包括之一行為，而為接續犯。
　㈣查甲 遭私行拘禁之地點，雖由星光大道KTV632號包廂更換至
    625號包廂，再到被告駕駛車輛，最後返回前述KTV，然甲 
    一直未回復至自由狀態，是被告私行拘禁之行為仍繼續進行
    ，僅成立單純一罪。
　㈤被告與共犯乙○○、丁○○所為取走甲 行動電話、持西瓜刀恐嚇
    、劃割其頭髮、命脫去衣服、親手脫去其內衣褲、以西瓜刀
    滑過甲 左大腿外側、命其將手高舉過頭、強將其雙手拉舉
    過頭、命其簽立500萬元本票、借據、撥打電話籌款，及對
    甲 恫稱「還不出500萬元就將拍攝之裸照傳出去」、「不簽
    本票就把你手砍斷」、「你不要想要跑，不然你會死得更慘
    」等語之罪質相同然刑度較輕之強制犯行及為私行拘禁手段
    之恐嚇犯行，應為私行拘禁之高度行為所吸收，不另論以刑
    法第304條之強制罪及同法第305條之恐嚇罪。
　㈥共犯乙○○已供稱係臨時起意而為本案加重強制性交犯行等語
    明確（見另案原審卷㈡第164頁），則先前私行拘禁甲 之行
    為，尚無從評價為強制性交之著手；然被告與共犯係利用甲
     遭私行拘禁喪失行動自由之狀態，為加重強制性交行為，
    二者（私行拘禁與加重強制性交）客觀上有重疊之情形，應
    依想像競合犯關係，從一重以共同攜帶兇器強制性交而凌虐
    罪論處。
　㈦被告涉犯者係最輕本刑7年以上之罪，然其於案發後已與甲 
    達成和解並賠償3萬元完畢等情，有和解書1份在卷可佐（見
    本院卷第407、409頁），且被告本案涉案情節係較共犯乙○○
    、丁○○輕微，而甲 於共犯乙○○、丁○○案件審理時已表達不
    予追究願予原諒之意（見另案原審卷㈡第152、169頁），並
    經原審及上級審均就其等刑度予以酌減，再考量被告就參與
    拍攝甲 裸照、後段開車搭載之私行拘禁部分坦承犯行，且
    本身並非事主，係受張琮正請託始到場等情，認其惡性尚非
    重大，而有情輕法重堪予憫恕之情，爰依刑法第59條之規定
    ，減輕其刑。　　
五、爰審酌被告無前科，素行良好，此有臺灣高等法院被告前案
    紀錄表在卷可憑，且與甲 於本案發生前素不相識，而無仇
    隙，僅因受張琮正請託，到場看住共犯乙○○，則被告本應極
    力勸阻共犯乙○○、丁○○不為非法之事，然卻全程不出聲，先
    在一旁觀看，對甲 形成對方人數超過自己2人，且均為壯碩
    男性之心理壓制，之後更積極向甲 嚇稱「我還看過更慘的
    ，你不是最慘的」等語、強拉甲 受捆雙手高舉過頭以利共
    犯乙○○拍攝裸照、駕車拘禁甲 於新莊、泰山區一帶繞行使
    之籌款，提供借據教導甲 書寫，而參與本案犯行，造成甲 
    精神及身體上難以磨滅之傷害與痛苦，嚴重侵害其行動意識
    自由、身體及性自主決定權等重要法益，及造成人格尊嚴之
    重大損傷；然考量被告已與甲 達成和解並賠償3萬元，業如
    前述，且坦承部分犯行之犯後態度，兼衡被告之智識程度、
    生活情形、經濟狀況、社會經驗、犯罪之動機、目的、情節
    、分工、所生危害等一切情狀，量處如主文所示之刑，以資
    懲儆。
六、沒收部分：
　㈠按違禁物或專科沒收之物得單獨宣告沒收，刑法第40條第2項
    定有明文；另按刑法第315條之1、第315條之2竊錄內容之附
    著物及物品，不問屬於犯人與否，沒收之，刑法第315條之3
    亦亦有明定。查被告與共犯乙○○、丁○○於對甲 為加重強制
    性交行為後，復由共犯乙○○利用甲 身體自由遭剝奪情形下
    ，未經同意所拍攝之甲 全裸照片5張（起訴書誤載為6張）
    ，係存放於乙○○、丁○○案件中扣押之共犯乙○○所有，IMEI碼
    為000000000000000號IPHONE行動電話中；然被告所犯竊錄
    身體隱私部位罪部分，業經諭知不另為公訴不受理（詳見下
    述七），又檢察官亦僅於起訴書就裸照部分聲請沒收，爰依
    刑法第40條第2項、第315條之3規定，就甲 裸照5張予以宣
    告沒收。　
　㈡面額500萬元，票號分別為245603號（發票日為108年11月2日
    ）、245605號（未填載發票日）之本票2張，雖為被告與共
    犯乙○○、丁○○私行拘禁甲 下，強制（此部分尚無從認被告
    與共犯間具有不法所有之犯意聯絡，核如前述）甲 所簽發
    之犯罪所得，然係歸屬於共犯乙○○所有，業經於共犯乙○○、
    丁○○案件中宣告沒收，且被告對該本票2張並無分得，亦無
    處分權，爰不予宣告沒收。　　
七、不另為不受理諭知部分：
  ㈠按告訴乃論之罪，對於共犯之一人告訴或撤回告訴者，其效
    力及於其他共犯；又案件有下列情形之一者，應諭知不受理
    之判決：一、起訴之程序違背規定者，刑事訴訟法第239條
    、第303條第1款分別定有明文。
　㈡查公訴人雖於本案審理時，就與本案有想像競合關係之被告
    所犯刑法第315條之1第2款妨害秘密犯行，即無故以照相竊
    錄他人身體隱私部位犯行以言詞追加起訴（見本院卷第429
    頁）；然該部分犯行業經甲 於共犯乙○○、丁○○被訴案件及
    本案繫屬前之109年1月9日，即已具狀撤回告訴，其效力自
    屬及於被告，則公訴人對於業經撤回告訴之竊錄部分，再行
    追加起訴，自屬起訴程序違背規定；惟因與本案有罪部分具
    有想像競合關係，爰不另為不受理之諭知。
據上論斷，應依刑事訴訟法第299條第1項前段、第300條，判決
如主文。
本案經檢察官戊○○偵查起訴，由檢察官許慈儀到庭執行公訴。
中　　華　　民　　國　　111 　年　　3 　　月　　22　　日
                  刑事第二庭　審判長法　官　許必奇

                                    法　官　劉芳菁

                                    法　官　洪珮婷
上列正本證明與原本無異。
如不服本判決，應於送達後20日內，向本院提出上訴書狀，並應
敘述上訴理由：其未敘述上訴理由者，應於上訴期間屆滿後20日
內向法院補提理由書（均需按他造當事人之人數附繕本，切勿逕
送上級法院）。
                                    書記官  林修渝
中　　華　　民　　國　　111 　年　　3 　　月　　24　　日

卷宗對照表：
判決簡稱 卷      宗      名      稱 偵㈠卷 108 年度偵字第34981 號卷㈠ 偵㈡卷 108 年度偵字第34981 號卷㈡（不公開） 偵㈢卷 108 年度他字第8801號卷 偵㈣卷 109 年度偵續字第275 號卷 另案原審卷㈠ 本院109年度侵重訴字第2號卷㈠ 另案原審卷㈡ 本院109年度侵重訴字第2號卷㈡